---
code-fold: false
eval: TRUE
---

# E04a: More Dataframes


Im Learnweb finden sich die Dateien `muenster_districts.csv` und `muenster_trees.csv`. Sie beinhalten Informationen zu den Stadtbezirken und Bäumen in Münster.

- Lade beide Dateien in R.

```{r}


```


- Verschaffe dir einen Überblick über die beiden data.frames mit den Funktionen `head()`, `str()`.

```{r}


```


- Um Informationen über einzelne Spalten zu erhalten sind die Funktionen `table()` und `unique()` sehr nützlich. Teste die Funktionen mit der `district_group` Spalte.


```{r}


```


## Münsters Bezirke

- Welcher Bezirk Münsters ist am größten?

```{r}


```

- Wie groß ist die Bezirksgruppe "Altstadt"?

```{r}


```


- Zu welcher Bezirksgruppe gehört der Bezirk "Schloss"?

```{r}


```

- Aus welchen Bezirken besteht die Bezirksgruppe "Münster-West"?

```{r}


```



## Münsters Bäume

- Wie viele Baumarten gibt es in Münster?


```{r}


```

- Wie viele Buchen (species: Fagus) gibt es in Münster?

```{r}


```


- In welchem Bezirk stehen die meisten Bäume?

```{r}


```


- In welchem Bezirk stehen die meisten Magnolien (species: Magnolia)?

```{r}


```


## Und noch was zum Knobeln:

- Erstelle eine Karte aller Bäume in den Bezirksgruppen "Altstadt" und "Innenstadtring".


```{r}



```






