## Daten Input und Output


- Lade die Dateien "2022-05.csv" und "2022-06.csv" in R - `read.csv()`.

```{r}



```


- Erstelle in jedem dataframe eine neue Spalte die den Monatsnamen enthält.


```{r}



```

- Kombiniere dann beide Datensätze zu einem dataframe.

```{r}



```


- Speichere den kombinierten dataframe als csv datei ab.

```{r}



```































## Bonus: Alles auf einmal

Mit der folgenden Funktion kann der gesamte Aasee Datensatz als eine Tabelle geladen werden.
Die Funktion heißt `read_aasee()` uns als Argument benötigt sie den Orderpfad zu den csv Dateien (also z.b. `Daten/aasee-monitoring/data`)

- Wende die Funktion an.
- Erstelle einen Boxplot der Wassertemperatur. Was fällt auf?
- Wie könnte das Problem behoben werden?


```{r}

# folder: string, orderpfad zu den csv Dateien

read_aasee = function(folder){
    aasee_files = list.files(folder, full.names = TRUE, pattern = ".csv$")
    aasee = lapply(aasee_files, read.csv)
    aasee = do.call(rbind, aasee)
    return(aasee)
}





```






