---
code-fold: false
code-summary: "Solution"
eval: false
---

# E05: Kritischer Sauerstoff

Falls noch nicht geschehn, lade den Aasee Datensatz hier herunter: https://github.com/od-ms/aasee-monitoring (Code - Download ZIP). Entpacken nicht vergessen.

Mit der folgenden Funktion kann der gesamte Aasee Datensatz als eine Tabelle geladen werden.
Die Funktion heißt `read_aasee()` uns als Argument benötigt sie den Orderpfad zu den csv Dateien (also z.b. `Daten/aasee-monitoring/data`)

- Wende die Funktion an, also lade alle csv Dateien auf einmal in R.

```{r}

# folder: string, orderpfad zu den csv Dateien

read_aasee = function(folder){
    aasee_files = list.files(folder, full.names = TRUE, pattern = ".csv$")
    aasee = lapply(aasee_files, read.csv)
    aasee = do.call(rbind, aasee)
    return(aasee)
}


```


- Erstelle einen Boxplot der Wassertemperatur. Was fällt auf?

```{r}

```


- Überlege: Wie könnte das Problem behoben werden?
- Behebe das Problem, indem du die Reihe mit dem Messfehler aus dem Datensatz löschst (oder nur den Rest behältst).

```{r}

```



## Fallstudie: Kritischer Sauerstoffgehalt im Aasee

2018, starben mehr als 20 Tonnen Fisch im Aasee wegen zu geringem Sauerstoffgehalt: [https://www.uni-muenster.de/news/view.php?cmdid=9768](https://www.uni-muenster.de/news/view.php?cmdid=9768).

Basierend auf diesem Ereignis kann man die Frage stellen:

> An wie vielen Tagen im Jahr 2022 war der Sauerstoffgehalt im Aasee zu niedrig (4 mg/l)?

Die folgenden Aufgaben sollen Schritt für Schritt eine mögliche herangehensweise darstellen:


***


- Die Tabelle enthält die Spalte `Datum` mit Texten (strings) in folgendem Format: "2021-05-31 23:57". Erstelle 3 neue Spalten mit den Namen `Jahr`, `Monat` und `Tag` die dann jeweils nur die entsprechende Information beinhalten.

```{r}

```

- Erstelle eine neue Tabelle, die nur die Messwerte aus dem Jahr 2022 enthält.

```{r}

```


- Die Ausgangsfrage sollte jetzt leicht zu beantworten sein: An wie vielen Tagen im Jahr 2022 war der Sauerstoffgehalt im Aasee zu niedrig (4 mg/l)?

```{r}


```



Bonus: Überlege dir eine geeignete Visualisierung um den Sachverhalt Markus Lewe zu erklären.

```{r}

```





