# E01: Variablen, Funktionen


## Variablen

- Erstelle eine Variable die die Zahl 1650 enthält.
- Erstelle eine Variable die die Zahl 140 enthält.
- Erstelle eine Variable die die Zahl 5 enthält.
- Berechne das Produkt deiner erstellten Variablen.
- Berechne den Mittelwert deiner erstellten Variablen.

```{r}
a = 1650
b = 140
c <- 5

a*b*c

hilfsvektor = c(a,b,c)
mean(hilfsvektor)

```

- Erstelle eine Variable die deinen Vornamen enthält.
- Erstelle eine Variable die deinen Nachnamen enthält.
- Die `paste` Funktion kann Texte zusammenfügen. Probiere die Funktion mit den Variablen die deine Namen enthalten aus.


```{r}
vorname = "Marvin"
nachname = "Ludwig"

paste(vorname, nachname)
```

## Funktionen


- Vektoren in R sind Folgen von Werten, enthalten also z.B. mehrere Zahlen. Sie werden mit der Funktion `c()` erstellt:

```{r}
numbers = c(4, 3, 8, 90, 16)
numbers
```


- Teste die Funktionen `length()`, `sum()`, `sqrt()`, und `min()` mit dem Vektor.
- Was macht die `sqrt()` Funktion?
- Was ist der Unterschied zwischen der `max()` Funktion und der `which.max()` Funktion?


```{r}
length(numbers)
sum(numbers)
sqrt(numbers) # Squareroot, Quadratwurzel (vektorisiert, d.h. fuer jedes Element)
max(numbers) # maximaler Wert im Vektor
which.max(numbers) # Position (Index) des maximalen Wertes im Vektor
```


- Die `seq()` Funktion erzeugt einen Vektor der Zahlenfolgenfolgen enthält. Sieh dir die Hilfeseite von `seq()` an und erstelle einen Vektor der alle 100er Zahlen von 0 bis 10000 enthält (also 0, 100, 200, ... ,9900, 10000).


```{r}
hunderter = seq(0, 10000, by = 100)
hunderter
```





