---
title: "E02b_dataframes"
author: "Marvin Ludwig"
date: "2023-10-25"
output: html_document
---

## Dataframes

Zum Testen von Funktionen und zur Übung stellt R verschiedene Datensätze zur Verfügung. Der wohl bekannteste Datensatz davon ist `iris` er kann folgendermaßen geladen werden:


```{r}
data(iris)
head(iris)
```

* Teste folgende Funktionen mit dem Iris Datensatz: `length()`, `nrow()`, `ncol()`, `summary()`, `colnames()`.
* Speichere die Species Spalte in einer neuen Variablen. Um was für ein R Objekt handelt es sich nun?
* Wie viele Species sind im Datensatz enthalten und wie oft kommt jede Species vor?


```{r}



```



## Dataframe subsetting

* Erstelle einen neuen dataframe der nur die Beobachtungen der Species "virginica" enthält.
* Erstelle einen neuen dataframe der nur die Beobachtungen der Species "setosa" und "versicolor" enthält.
* Erstelle einen neuen dataframe der extakt die erste Hälfte der Beobachtungen enthält.
* Erstelle einen neuen dataframe der nur Beobachtungen enthält mit einer Sepal.Length zwischen 5.5 und 7.


```{r}

```




## Ein bisschen Statistik

* Was ist die durchschnittliche Sepal.Length von "virginica"?
* Zeichne ein Histogramm der Sepal.Width.
* Berechne die Varianz und Standardabweichung der Sepal.Width.
* Zeichne einen Scatterplot mit der Sepal.Length auf der x-Achse und der Petal.Length auf der y-Achse.


```{r}



```




***

**Tipp 1:** Data.frames können als 2-Dimensionale Vektoren aufgefasst werden. Subsetting von data.frames benötigen deshalb 2 Werte, einen für die Reihe, einen für die Spalte.


```{r}
# row 1, column 2
iris[1,2]

# the first row, empty means "everything"
iris[1,]

# the first 3 rows, column 3 and 4
iris[seq(3), c(3,4)]
```


**Tipp 2:** Einzele Spalten können mit `$` angewählt werden.

```{r}
iris$Sepal.Length
```


**Tipp 3:** Googlen!




