# E04: Tidyverse, strings


Im Learnweb finden sich die Dateien `muenster_districts.csv` und `muenster_trees.csv`. Sie beinhalten Informationen zu den Stadtbezirken und Bäumen in Münster.

- Lade beide Dateien in R.
- Bearbeite die unten stehenden Aufgaben mit `dplyr` Funktionen und pipes `|>` bzw. `%>%` !

```{r}

```


## Münsters Bezirke

- Wie groß ist die Bezirksgruppe "Altstadt"?

```{r}

```

- Zu welcher Bezirksgruppe gehört der Bezirk "Schloss"?

```{r}

```

- Aus welchen Bezirken besteht die Bezirksgruppe "Münster-West"?

```{r}

```

- Erstelle eine Tabelle die für jede Bezirksgruppe den Mittelwert und die Standardabweichung der Fläche der jeweiligen Bezirke berechnet. Nutze dafür die Funktionen `dplyr::group_by()` und `dplyr::summarise()`

```{r}

```



## Münsters Bäume

- Wie viele Baumarten gibt es in Münster?

```{r}

```

- Wie viele Buchen (species: Fagus) gibt es in Münster?

```{r}

```

- Erstelle eine Tabelle die für jeden Bezirk die Anzahl unterschiedlicher Baumarten angibt. Nutze dafür die Funktionen `dplyr::group_by()` und `dplyr::summarise()`

```{r}

```


## Strings

Nutze für die folgenden Aufgaben Funktionen des `stringr` Pakets.


- Wie viele Bezirke beginnen mit "H"?

```{r}

```

- Gib alle Bezirke aus die das Wort "Ost" enthalten.

```{r}

```

- In der Baumtabelle gibt es in der Spalte `species` sowohl Einträge mit "Metasequoia" als auch mit "Metasequoia glyptostroboides". Ändere alle "Metasequoia glyptostroboides" zu "Metasequoia".

```{r}

```

