---
code-fold: false
code-summary: "Solution"
eval: false
---

# E05: Kritischer Sauerstoff

Falls noch nicht geschehn, lade den Aasee Datensatz hier herunter: https://github.com/od-ms/aasee-monitoring (Code - Download ZIP). Entpacken nicht vergessen.

Mit der folgenden Funktion kann der gesamte Aasee Datensatz als eine Tabelle geladen werden.
Die Funktion heißt `read_aasee()` uns als Argument benötigt sie den Orderpfad zu den csv Dateien (also z.b. `Daten/aasee-monitoring/data`)

- Wende die Funktion an, also lade alle csv Dateien auf einmal in R.

```{r}

# folder: string, orderpfad zu den csv Dateien

folder = "~/data/muenster/aasee-monitoring/data"
read_aasee = function(folder){
    aasee_files = list.files(folder, full.names = TRUE, pattern = ".csv$")
    aasee = lapply(aasee_files, read.csv)
    aasee = do.call(rbind, aasee)
    return(aasee)
}


aasee = read_aasee(folder = "~/data/muenster/aasee-monitoring/data")






aasee$Wassertemperatur

aasee[[2]]

#








```


- Erstelle einen Boxplot der Wassertemperatur. Was fällt auf?

```{r}
boxplot(aasee$Wassertemperatur)
```


- Überlege: Wie könnte das Problem behoben werden?
- Behebe das Problem, indem du die Reihe mit dem Messfehler aus dem Datensatz löschst (oder nur den Rest behältst).

```{r}
aasee_correct = aasee |> filter(Wassertemperatur > -100)
aasee = aasee[aasee$Wassertemperatur > -100,]


boxplot(aasee$Wassertemperatur, outline = FALSE)

NA

aasee[aasee$Wassertemperatur < -100,]$Wassertemperatur = NA
boxplot(aasee$Wassertemperatur)

```



## Fallstudie: Kritischer Sauerstoffgehalt im Aasee

2018, starben mehr als 20 Tonnen Fisch im Aasee wegen zu geringem Sauerstoffgehalt: [https://www.uni-muenster.de/news/view.php?cmdid=9768](https://www.uni-muenster.de/news/view.php?cmdid=9768).

Basierend auf diesem Ereignis kann man die Frage stellen:

> An wie vielen Tagen im Jahr 2022 war der Sauerstoffgehalt im Aasee zu niedrig (4 mg/l)?

Die folgenden Aufgaben sollen Schritt für Schritt eine mögliche herangehensweise darstellen:


***


- Die Tabelle enthält die Spalte `Datum` mit Texten (strings) in folgendem Format: "2021-05-31 23:57". Erstelle 3 neue Spalten mit den Namen `Jahr`, `Monat` und `Tag` die dann jeweils nur die entsprechende Information beinhalten.

```{r}

aasee_correct = mutate(aasee_correct, Jahr = str_sub(aasee_correct$Datum,
                                     start = 1, end = 4))

aasee_correct = mutate(aasee_correct, Monat = str_sub(aasee_correct$Datum,
                                     start = 6, end = 7))

aasee_correct = mutate(aasee_correct, Tag = str_sub(aasee_correct$Datum,
                                     start = 9, end = 10))



# Reformat Date Column
aasee = aasee |>
    rename(Zeit = Datum) |> 
    mutate(Jahr = str_sub(Zeit, 1, 4),
           Monat = str_sub(Zeit, 6, 7),
           Tag = str_sub(Zeit, 9, 10),
           Monat_Tag = str_sub(Zeit, 6, 10))






library(lubridate)

aasee_correct = aasee_correct %>%
    mutate(Date = as.Date(Datum),
           Jahr = year(Datum),
           Monat = month(Datum),
           Tag = day(Datum))

#




new_time= as.POSIXct(data_new$Datum,format="%Y-%m-%d %H:%M")
data_new$Jahr=format(new_time, format="%Y")
data_new$Monat=format(new_time, format="%m")
data_new$Tag=format(new_time, format="%d")


```

- Erstelle eine neue Tabelle, die nur die Messwerte aus dem Jahr 2022 enthält.

```{r}
aasee22 = aasee |> filter(Jahr == 2022)


# Richtig aber unguenstig:
aasee2022=aasee2[20675:35994,]
```


- Die Ausgangsfrage sollte jetzt leicht zu beantworten sein: An wie vielen Tagen im Jahr 2022 war der Sauerstoffgehalt im Aasee zu niedrig (4 mg/l)?

```{r}

aasee_critical = aasee22 |> filter(Sauerstoffgehalt < 4)

length(unique(aasee_critical$Monat_Tag))





length(unique(aasee[aasee$Sauerstoffgehalt< 4, c("Monat", "Tag")]))
length(unique(aasee_critical$Tag))



zu_niedrig=nur_2022[which(nur_2022$Sauerstoffgehalt<=4),]
unique(zu_niedrig$Tag)
length(unique(zu_niedrig$Tag))
#31



length(aasee2022[aasee2022$Sauerstoffgehalt <= 4,]) ## anzahl spalten !!!
aasee_crit = aasee22 |> filter(Sauerstoffgehalt < 4)

length(unique(aasee_crit$Datum))
length(unique(aasee$Tag))

```



Bonus: Überlege dir eine geeignete Visualisierung um den Sachverhalt Markus Lewe zu erklären.

```{r}


plot(aasee_correct$Date, aasee_correct$Sauerstoffgehalt, type = "l")

abline(a = 4, b = 0, col = "red")


class(aasee$Sauerstoffgehalt ~ aasee$Monat)

boxplot(aasee$Sauerstoffgehalt ~ aasee$Monat)
abline(a = 4, b = 0)
```







```{r}
## Galerie: Variablennamen

## aasee_MuhTanten
## daten_aasee -> daten_aasee_richtig -> daten_aasee_noch_richtiger -> daten_aasee_2022
## aassee
```






