# E07: lm


Nutze die Dateien `muenster_districts.csv` und `muenster_trees.csv` aus dem Learnweb für die folgenden Aufgaben.


* Nutze `dplyr::group_by` und `dplyr::summarise` um die Anzahl der Bäume pro Bezirk zu berechnen.
* Mit einem `join` Befehl (z.B. `dplyr::left_join`) oder `merge` können mehrere Tabellen zusammengefügt werden. Erstelle damit eine Tabelle die mindestens folgende Informationen enthält: Bezirksname, Bezirksgröße, Anzahl der Bäume im Bezirk.

```{r}
library(tidyverse)
trees = read.csv("../data/muenster_trees.csv")
districts = read.csv("../data/muenster_districts.csv")


trees |> group_by(district) |> count(district)
tree_summary = trees |> group_by(district) |>   
    summarise(AnzahlBaum = length((species)))


bez = merge(x = districts, y = tree_summary, by = "district")
# oder z.B.:
bez = dplyr::left_join(x = districts, y = tree_summary, by = "district")
```

* Erstelle einen Scatterplot aus Bezirksgröße und Anzahl der Bäume im Bezirk.
* Erstelle ein lineares Model um den Zusammenhang zwischen Bezirksgröße und Anzahl der Bäume im Bezirk zu berechnen.
* Erstelle ein Histogramm der Residuen des Models.


```{r}
plot(AnzahlBaum ~ area, data = bez)
lmod = lm(AnzahlBaum ~ area, data = bez)

summary(lmod)

hist(lmod$residuals)
```

* Logarithmiere Bezirksgröße und Anzahl der Bäume im Bezirk (`log10()`). Erstelle dann den Scatterplot erneut mit den logarithmierten Werten.

```{r}

bez = bez |> mutate(area_log10 = log10(area),
                    AnzahlBaum_log10 = log10(AnzahlBaum))
```


* Erstelle ein lineares Model um den Zusammenhang zwischen logarithmierten Bezirksgröße und Anzahl der Bäume im Bezirk zu berechnen.
* Sind die Residuen des Models normalverteilt?


```{r}
plot(AnzahlBaum_log10 ~ area_log10, data = bez)
lmod_log10 = lm(AnzahlBaum_log10 ~ area_log10, data = bez)
abline(lmod_log10)

summary(lmod_log10)

# Tests und Plots auf Normalverteilung

hist(lmod_log10$residuals)
qqnorm(lmod_log10$residuals)

shapiro.test(lmod_log10$residuals)
ks.test(lmod_log10$residuals, y = "pnorm",
        mean=mean(lmod_log10$residuals),
        sd = sd(lmod_log10$residuals))

# In beiden Fällen ist die Nullhypothese: Daten sind Normalverteilt
# p < 0.05: Nullhypothese wird Verworfen
# --> p > 0.05: Daten sind Normalverteilt

```


* Bonus: Wie viele Bäume stehen Erwartungsgemäß in einem Bezirk der 10000000 qm groß ist?


```{r}



```






