# E08: Biodiversity

Bearbeite die folgenden Fragen mit der Datei `muenster_trees.csv`.

Für die Aufgaben nutze das `vegan` Paket. R Pakete kommen oft mit sogenannten Vignetten - Anleitungen und Erklärungen zu Funktionen.
Nutze die Vignette [diversity-vegan](https://cran.r-project.org/web/packages/vegan/vignettes/diversity-vegan.pdf) um die folgenden Aufgaben zu meistern. Weitere Erklärungen und Grafiken auf [https://www.rpubs.com/roalle/mres_2019](https://www.rpubs.com/roalle/mres_2019).


Hinweis: Für die meisten Funktionen in `vegan` wird eine sogenannte community matrix benötigt. Jede Reihe ist ein Bezirk, jede Spalte eine Art. In den Zellen dann entsprechend die Abundanzen. Siehe `data(BCI)` für eine Formatvorlage.


```{r}


```



* Welcher Bezirk hat die diverseste Baumflora? Berechne dazu für alle Bezirke die Alpha Diversität in Form von:
    * Species Richness 
    * Shannon Index.
    * Pielou’s Evenness.


```{r}




```



* Berechne die Beta Diversität der Bäume Münsters. (Sørensen index of dissimilarity)

```{r}



```



* Berechne die Gamma Diversität der Bäume Münsters.


```{r}




```



* In welchen Bezirken Münsters stehen endemische Baumarten? (`vegan` nicht nötig)


```{r}




```


