# E08: Biodiversity

Bearbeite die folgenden Fragen mit der Datei `muenster_trees.csv`.

Für die Aufgaben nutze das `vegan` Paket. R Pakete kommen oft mit sogenannten Vignetten - Anleitungen und Erklärungen zu Funktionen.
Nutze die Vignette [diversity-vegan](https://cran.r-project.org/web/packages/vegan/vignettes/diversity-vegan.pdf) um die folgenden Aufgaben zu meistern. Weitere Erklärungen und Grafiken auf [https://www.rpubs.com/roalle/mres_2019](https://www.rpubs.com/roalle/mres_2019).


Hinweis: Für die meisten Funktionen in `vegan` wird eine sogenannte community matrix benötigt. Jede Reihe ist ein Bezirk, jede Spalte eine Art. In den Zellen dann entsprechend die Abundanzen. Siehe `data(BCI)` für eine Formatvorlage.


```{r}
trees = read.csv("../data/muenster_trees.csv")

library(vegan)
library(tidyverse)

# Kontingenztabelle
cont = table(trees$district, trees$species)
cont_df = as.data.frame.array(cont)
```



* Welcher Bezirk hat die diverseste Baumflora? Berechne dazu für alle Bezirke die Alpha Diversität in Form von:
    * Species Richness 
    * Shannon Index.
    * Pielou’s Evenness.


```{r}
species_richness = vegan::specnumber(cont_df)
sort(species_richness, decreasing = TRUE)[1]
which.max(species_richness)

# Shannon index
shannon = vegan::diversity(cont_df, index = "shannon")
sort(shannon, decreasing = TRUE)

# Low Shannon: Dom
trees |> filter(district == "Dom") |>
    select(species)|>
    table() |> 
    sort(decreasing = TRUE) |> 
    barplot(horiz = TRUE)

# Medium Shannon: Gievenbeck
trees |> filter(district == "Gievenbeck") |>
    select(species)|>
    table() |> 
    sort(decreasing = TRUE) |> 
    barplot(horiz = TRUE)

# High Shannon: Pluggendorf
trees |> filter(district == "Pluggendorf") |>
    select(species)|>
    table() |> 
    sort(decreasing = TRUE) |> 
    barplot(horiz = TRUE)


## Pilous Evenness

evenness = vegan::diversity(cont_df, index = "shannon") / log(specnumber(cont_df))
sort(evenness, decreasing = TRUE)

trees |> filter(district == "Hafen") |>
    select(species)|>
    table() |> 
    sort(decreasing = TRUE) |> 
    barplot(horiz = TRUE)
```



* Berechne die Beta Diversität der Bäume Münsters. (Sørensen index of dissimilarity)

```{r}
beta = vegdist(cont_df, binary = TRUE)
mean(beta)
```



* Berechne die Gamma Diversität der Bäume Münsters.

```{r}
ncol(cont_df)
length(unique(trees$species))
```



* In welchen Bezirken Münsters stehen endemische Baumarten? (`vegan` nicht nötig)

Was ist ein Endemit/ eine endemische Art?
Endemiten sind Arten, die lediglich in einem eng umgrenzten Gebiet oder in einer bestimmten Region vorkommen. [Quelle](https://www.stmuv.bayern.de/service/faq/anzeige_x.php?id=399)


```{r}
# Noetige Schritte: Welche Baumarten kommen in lediglich einem Bezirk vor?
# Wenn diese Info da ist, welche Bezirke sind das.

# Anzahl interessiert nicht, lediglich "kommt vor" / "kommt nicht vor"
endemic = cont_df > 0



# in wie vielen bezirken kommt die art vor?
colSums(endemic) == 1
endemic = endemic[ ,colSums(endemic) == 1]

# Nur die districts behalten bei denen mindestens ein TRUE in der Zeile steht
rowSums(endemic)


endemic_districts = endemic[rowSums(endemic) > 0,]




# Auf der Ursprungstabelle:
Gruppe = trees %>% 
  group_by(district, species) %>% 
  summarise(count = n())

arten_einzelner_bezirk = Gruppe %>% 
  group_by(species) %>% 
  filter(n() == 1) %>% 
  select(species, district)




# Weitere Moeglichkeit

## Count the unique districts per tree species,
## Where is this == 1?
endemic_species = trees %>% group_by(species) %>% 
    summarise(ndistricts = length(unique(district))) %>% 
    filter(ndistricts == 1)


trees %>% filter(species %in% endemic_species$species) %>% 
    pull(district) %>% unique()



```


