# E10: Markdown

Zeige was du im Kurs gelernt hast. Analysiere und Visualisiere einen beliebigen (ökologischen) Datensatz und dokumentiere den Code und die Ergebnisse. 

* Erstelle dazu ein rmd oder qmd Dokument mit R Markdown oder quarto.
* Nutze mindestens einen Datensatz.
* Erstelle mindestens 4 Code Blöcke.
* Erstelle mindestens einen Plot.
* Rendere dein Dokument als pdf oder html.



## Übersicht der Funktionen und Datenstrukturen

### Vektoren



```{r}
a = c(1,2,800,50)
b = seq(10,40,10)
c = c("A", "B", "C", "D")

a
b
a + b
a > b

a > 100
```


### data.frames

```{r}
df = data.frame(ID = c,
                Messwert1 = b,
                Messwert2 = a)
```



### Subsets


```{r}

a[1]
b[2]

df[1,2]

df[,1]


df[df$ID == "A",]
```





### tidyverse


```{r}
library(tidyverse)


df |> filter(ID == "B") |> select(Messwert1)


df |> pull(Messwert2) |> mean()


```


























```{r}

read.csv("~/testexcel.csv")

library(readxl)
library(googledrive)


excel_df = read_excel("~/testexcel")
```








```{r}

"0" + "5"






```









