# Ex03: iris


## Dataframes

Zum Testen von Funktionen und zur Übung stellt R verschiedene Datensätze zur Verfügung. Der wohl bekannteste Datensatz davon ist `iris` er kann folgendermaßen geladen werden:


```{r}
data(iris)
head(iris)
```

* Teste folgende Funktionen mit dem Iris Datensatz: `length()`, `nrow()`, `ncol()`, `summary()`, `colnames()`.
* Speichere die Species Spalte in einer neuen Variablen. Um was für ein R Objekt handelt es sich nun?
* Wie viele Species sind im Datensatz enthalten und wie oft kommt jede Species vor?


```{r}



```



## Dataframe subsetting

* Erstelle einen neuen data.frame der nur die Beobachtungen der Species "virginica" enthält.
* Erstelle einen neuen data.frame der nur die Beobachtungen der Species "setosa" und "versicolor" enthält.
* Erstelle einen neuen data.frame der extakt die erste Hälfte der Beobachtungen enthält.
* Erstelle einen neuen data.frame der nur Beobachtungen enthält mit einer Sepal.Length zwischen 5.5 und 7.


```{r}

```


## Dataframe additions

* Füge dem iris data.frame eine neue Spalte names "Genus" hinzu die in allen Reihen das Wort "iris" enthält.
* Füge dem iris data.frame eine neue Spalte names "ID" hinzu in der jede Reihe eine fortlaufende Zahl enthält.
* Füge dem iris data.frame zwei neue Spalten hinzu die jeweils den Flächeninhalt der Sepal und Petal beinhaltet (also length x width).


```{r}


```






## Ein bisschen Statistik

* Was ist die durchschnittliche Sepal.Length von "virginica"?
* Zeichne ein Histogramm der Sepal.Width.
* Berechne die Varianz und Standardabweichung der Sepal.Width.
* Erstelle einen Scatterplot mit der Sepal.Length auf der x-Achse und der Petal.Length auf der y-Achse.


```{r}



```


