# Ex04b: Trees, Districts and the tidyverse

[Download Exercise](https://raw.githubusercontent.com/Ludwigm6/analysis_of_ecological_data/refs/heads/main/assignments/Ex04b_trees_tidyverse.R) (Right Click - Save Link as...)

The following files are the same as in [Ex04a: Trees, Districts and base R](Ex04a_trees). You do not need to download them again.

[Download muenster_districts.csv](https://raw.githubusercontent.com/Ludwigm6/analysis_of_ecological_data/refs/heads/main/data/muenster_districts.csv) (Right Click - Save Link as...) This file contains information about the city districts of Münster.
[Download muenster_trees.csv](https://raw.githubusercontent.com/Ludwigm6/analysis_of_ecological_data/refs/heads/main/data/muenster_trees.csv) (Right Click - Save Link as...) This file contains the location and species of city-managed trees.
Both files are from the [Open Data Portal Münster https://opendata.stadt-muenster.de/](https://opendata.stadt-muenster.de/).

- Bearbeite die unten stehenden Aufgaben mit `dplyr` Funktionen und pipes `|>` bzw. `%>%` !

```{r}


```


## Münsters Bezirke

- Wie groß ist die Bezirksgruppe "Altstadt" (Fläche)?

```{r}

```


- Zu welcher Bezirksgruppe gehört der Bezirk "Schloss"?

```{r}

```

- Aus welchen Bezirken besteht die Bezirksgruppe "Münster-West"?

```{r}

```

- Erstelle eine Tabelle die für jede Bezirksgruppe den Mittelwert und die Standardabweichung der Fläche der jeweiligen Bezirke berechnet. Nutze dafür die Funktionen `dplyr::group_by()` und `dplyr::summarise()`

```{r}

```



## Münsters Bäume

- Wie viele Baumarten gibt es in Münster?

```{r}


```

- Wie viele Buchen (species: Fagus) gibt es in Münster?

```{r}


```

- Erstelle eine Tabelle die für jeden Bezirk die Anzahl unterschiedlicher Baumarten angibt. Nutze dafür die Funktionen `dplyr::group_by()` und `dplyr::summarise()`

```{r}


```



