# Ex04b: Trees, Districts and the tidyverse

Im Learnweb finden sich die Dateien `muenster_districts.csv` und `muenster_trees.csv`. Sie beinhalten Informationen zu den Stadtbezirken und Bäumen in Münster.

- Bearbeite die unten stehenden Aufgaben mit `dplyr` Funktionen und pipes `|>` bzw. `%>%` !

```{r}


```


## Münsters Bezirke

- Wie groß ist die Bezirksgruppe "Altstadt" (Fläche)?

```{r}
#| code-fold: true
#| eval: false

library(tidyverse)

bezirke = read.csv("data/muenster_districts.csv")

bezirke |>
    filter(district_group == "Altstadt") |>
    select(area) |>
    sum()


```

- Zu welcher Bezirksgruppe gehört der Bezirk "Schloss"?

```{r}

```

- Aus welchen Bezirken besteht die Bezirksgruppe "Münster-West"?

```{r}

```

- Erstelle eine Tabelle die für jede Bezirksgruppe den Mittelwert und die Standardabweichung der Fläche der jeweiligen Bezirke berechnet. Nutze dafür die Funktionen `dplyr::group_by()` und `dplyr::summarise()`

```{r}
#| code-fold: true
#| eval: false

library(tidyverse)

bezirke = read.csv("data/muenster_districts.csv")

bezirke |> 
    group_by(district_group) |>
    summarise(mittel = mean(area),
              abweichung = sd(area))

```



## Münsters Bäume

- Wie viele Baumarten gibt es in Münster?

```{r}


```

- Wie viele Buchen (species: Fagus) gibt es in Münster?

```{r}


```

- Erstelle eine Tabelle die für jeden Bezirk die Anzahl unterschiedlicher Baumarten angibt. Nutze dafür die Funktionen `dplyr::group_by()` und `dplyr::summarise()`

```{r}


```



