# Ex04a: Trees, Districts and base R

[Download Exercise](https://raw.githubusercontent.com/Ludwigm6/analysis_of_ecological_data/refs/heads/main/assignments/Ex04a_trees.R) (Right Click - Save Link as...)

[Download muenster_districts.csv](https://raw.githubusercontent.com/Ludwigm6/analysis_of_ecological_data/refs/heads/main/data/muenster_districts.csv) (Right Click - Save Link as...) This file contains information about the city districts of Münster.
[Download muenster_trees.csv](https://raw.githubusercontent.com/Ludwigm6/analysis_of_ecological_data/refs/heads/main/data/muenster_districts.csv) (Right Click - Save Link as...) This file contains the location and species of city-managed trees.
Both files are from the [Open Data Portal Münster https://opendata.stadt-muenster.de/](https://opendata.stadt-muenster.de/).



- Lade beide Dateien in R.

```{r}


```


- Verschaffe dir einen Überblick über die beiden data.frames mit den Funktionen `head()`, `str()`.

```{r}


```


- Um Informationen über einzelne Spalten zu erhalten sind die Funktionen `table()` und `unique()` sehr nützlich. Teste die Funktionen mit der `district_group` Spalte.


```{r}


```


## Münsters Bezirke

- Welcher Bezirk Münsters ist am größten?

```{r}


```

- Wie groß ist die Bezirksgruppe "Altstadt"?

```{r}


```


- Zu welcher Bezirksgruppe gehört der Bezirk "Schloss"?

```{r}


```

- Aus welchen Bezirken besteht die Bezirksgruppe "Münster-West"?

```{r}


```



## Münsters Bäume

- Wie viele Baumarten gibt es in Münster?


```{r}


```

- Wie viele Buchen (species: Fagus) gibt es in Münster?

```{r}


```


- In welchem Bezirk stehen die meisten Bäume?

```{r}


```


- In welchem Bezirk stehen die meisten Magnolien (species: Magnolia)?

```{r}


```


## Und noch was zum Knobeln:

- Erstelle eine Karte aller Bäume in den Bezirksgruppen "Altstadt" und "Innenstadtring".


```{r}



```






