# Ex07: Species vs. Area


Nutze die Dateien `muenster_districts.csv` und `muenster_trees.csv` aus dem Learnweb für die folgenden Aufgaben.


* Nutze `dplyr::group_by` und `dplyr::summarise` um die Anzahl der Bäume pro Bezirk zu berechnen.
* Mit einem `join` Befehl (z.B. `dplyr::left_join`) oder `merge` können mehrere Tabellen zusammengefügt werden. Erstelle damit eine Tabelle die mindestens folgende Informationen enthält: Bezirksname, Bezirksgröße, Anzahl der Bäume im Bezirk.

```{r}




```

* Erstelle einen Scatterplot aus Bezirksgröße und Anzahl der Bäume im Bezirk.
* Erstelle ein lineares Model um den Zusammenhang zwischen Bezirksgröße und Anzahl der Bäume im Bezirk zu berechnen.
* Erstelle ein Histogramm der Residuen des Models.


```{r}


```

* Logarithmiere Bezirksgröße und Anzahl der Bäume im Bezirk (`log10()`). Erstelle dann den Scatterplot erneut mit den logarithmierten Werten.

```{r}

```


* Erstelle ein lineares Model um den Zusammenhang zwischen logarithmierten Bezirksgröße und Anzahl der Bäume im Bezirk zu berechnen.
* Sind die Residuen des Models normalverteilt?


```{r}

```


* Bonus: Wie viele Bäume stehen Erwartungsgemäß in einem Bezirk der 10000000 qm groß ist?


```{r}


```






