---
code-fold: false
code-summary: "Solution"
eval: TRUE
---

# E03: Mehr Dataframes


Im Learnweb finden sich die Dateien `muenster_districts.csv` und `muenster_trees.csv`. Sie beinhalten Informationen zu den Stadtbezirken und Bäumen in Münster.

- Lade beide Dateien in R.

```{r}
# zur besseren unterscheidung: "bezirke" ist der data.frame, "district" ist der spaltenname
bezirke = read.csv("../data/muenster_districts.csv")
trees = read.csv("../data/muenster_trees.csv")
```


- Verschaffe dir einen Überblick über die beiden data.frames mit den Funktionen `head()`, `str()`.

```{r}
head(bezirke)
head(trees)

str(bezirke)
str(trees)

```


- Um Informationen über einzelne Spalten zu erhalten sind die Funktionen `table()` und `unique()` sehr nützlich. Teste die Funktionen mit der `district_group` Spalte.


```{r}
table(bezirke$district_group)
unique(bezirke$district_group)
```


## Münsters Bezirke

- Welcher Bezirk Münsters ist am größten?

```{r}
bezirke$district[which.max(bezirke$area)]
# oder:
bezirke[bezirke$area == max(bezirke$area),]$district
```

- Wie groß ist die Bezirksgruppe "Altstadt"?

```{r}
sum(bezirke[bezirke$district_group == "Altstadt",]$area)
# oder:
sum(bezirke$area[which(bezirke$district_group == "Altstadt")])


```


- Zu welcher Bezirksgruppe gehört der Bezirk "Schloss"?

```{r}
bezirke[which(bezirke$district=="Schloss"),]$district_group
# oder
bezirke$district_group[which(bezirke$district=="Schloss")]
```

- Aus Welchen Bezirken besteht die Bezirksgruppe "Münster-West"?

```{r}
mw = which(bezirke$district_group == "Münster-West")
bezirke[mw,]$district

# oder
bezirke$district[bezirke$district_group == "Münster-West"]
```



## Münsters Bäume

- Wie viele Baumarten gibt es in Münster?


```{r}
v = trees$species
length(unique(v))
# oder
length(table(trees$species))
```

- Wie viele Buchen (species: Fagus) gibt es in Münster?

```{r}
sum(trees$species == "Fagus")

# oder:
fagus = trees[trees$species == "Fagus",]
nrow(fagus)
length(fagus$species)

```


- In welchem Bezirk stehen die meisten Bäume?

```{r}
v1 = sort(table(trees$district), decreasing = TRUE)[1]
v1 # Name mit Baumanzahl

which.max(table(trees$district)) # Name mit Index
```


- In welchem Bezirk stehen die meisten Magnolien (species: Magnolia)?

```{r}
which.max(table(trees$district[trees$species == "Magnolia"]))

muenster_Magnolia <- trees[trees$species== "Magnolia",]
table(muenster_Magnolia$district)
```


## Und noch was zum Knobeln:

- Erstelle eine Karte aller Bäume in den Bezirksgruppen "Altstadt" und "Innenstadtring".


```{r}


# Welche districts sind in den districtgruppen "Altstadt" und "Innnestadtring"?
innermuenster = bezirke$district[bezirke$district_group == "Altstadt"| bezirke$district_group == "Innenstadtring"]
innermuenster

# diesen Vektor benutzen um die Bäume zu filter:
muenster_trees_innermuenster = trees[trees$district %in% innermuenster,]

# Dann X und Y plotten, asp = 1 verhindert verzerrung (aspect ratio), cex = 0.1 ist die Punktgrösse
plot(muenster_trees_innermuenster$X, muenster_trees_innermuenster$Y,
     asp = 1, cex = 0.1)


```






