---
code-fold: false
code-summary: "Solution"
eval: false
---

# E04: Tidyverse


Im Learnweb finden sich die Dateien `muenster_districts.csv` und `muenster_trees.csv`. Sie beinhalten Informationen zu den Stadtbezirken und Bäumen in Münster.

- Lade beide Dateien in R.
- Bearbeite die unten stehenden Aufgaben mit `dplyr` Funktionen und pipes `|>` bzw. `%>%` !

```{r}
districts = read.csv("data/muenster_districts.csv")
trees = read.csv("data/muenster_trees.csv")
```


## Münsters Bezirke

- Wie groß ist die Bezirksgruppe "Altstadt" (Fläche)?

```{r}
library(tidyverse)

districts[districts$district_group == "Altstadt",]$area


select(districts, "area")

filter(districts, districts$district_group == "Altstadt")


# |> pipe operator, auch %>%, einfügen mit strg + shift + m
districts |> 
    filter(districts$district_group == "Altstadt") |>
    select("area")

districts |> 
    filter(district_group == "Altstadt") |>
    select(area) |> 
    sum()

#
```

- Zu welcher Bezirksgruppe gehört der Bezirk "Schloss"?

```{r}
districts |> 
    filter(district == "Schloss") |> 
    select(district_group)
```

- Aus welchen Bezirken besteht die Bezirksgruppe "Münster-West"?

```{r}
districts |> 
    filter(district_group == "Münster-West") |> 
    select(district)
# typische pipe schreibweise, zeilen + spalten auswählen
districts |> 
    filter(district_group == "Münster-West") |> 
    select(district)
```

- Erstelle eine Tabelle die für jede Bezirksgruppe den Mittelwert und die Standardabweichung der Fläche der jeweiligen Bezirke berechnet. Nutze dafür die Funktionen `dplyr::group_by()` und `dplyr::summarise()`

```{r}
# typische gruppierung und zusammenfassung
districts |> 
    group_by(district_group) |> 
    summarise(area_m = mean( area ),
              area_sd = sd( area ))
```



## Münsters Bäume

- Wie viele Baumarten gibt es in Münster?

```{r}
v = trees$species
length(unique(v))

trees |> 
    select(species) |> 
    unique() |> 
    count()
```

- Wie viele Buchen (species: Fagus) gibt es in Münster?

```{r}
trees |> 
    filter(species == "Fagus") |> 
    pull(species) |> 
    length()
# oder:
trees |> 
    filter(species == "Fagus") |>
    nrow()
```

- Erstelle eine Tabelle die für jeden Bezirk die Anzahl unterschiedlicher Baumarten angibt. Nutze dafür die Funktionen `dplyr::group_by()` und `dplyr::summarise()`

```{r}
ntrees = trees |> 
    group_by(district) |> 
    summarise(n = length(unique(species)))
```



