# E09: Visualisierung für Fortgeschrittene

Erstelle folgende Grafiken mit `ggplot2`:

* Boxplots der Aranae Species pro Feldfruchttyp.

```{r}
library(ggplot2)
cropspecies = read.csv("data/crop_species.csv")



ggplot(cropspecies, mapping = aes(y = AraSpec, x = Croptype))+
    geom_boxplot(aes(fill = Croptype))+
    theme_bw()


ggplot()+
    geom_boxplot(data = cropspecies, 
               mapping = aes(y = AraSpec, x = Croptype))+
    geom_point()+
    coord_flip()






```


* Scatterplot der Carabidae Individuen und Carabidae Species. Die Punkte sollen je nach Feldfrucht unterschiedlich gefärbt sein.

```{r}
ggplot(cropspecies, aes(x = CaraInd, y = CaraSpec, color = Croptype))+
    geom_point()

```


* Erstelle eine Karte der Bäume Münsters (nur mit ggplot!).

```{r}
trees = read.csv("data/muenster_trees.csv")

ggplot(trees, aes(x = X, y = Y))+
    geom_point(size = 0.1)+
    labs(title = "Muenster Trees",
         x = "Longitude",
         y = "Latitude")+
    coord_equal()+
    theme(legend.position = "none")

ggplot(trees, aes(x = X, y = Y))+
    geom_point(size = 0.1)+
    labs(title = "Muenster Trees",
         x = "Longitude",
         y = "Latitude")+
    coord_flip()+
    theme(legend.position = "none")



library(sf)
library(mapview)
library(tmap)

trees_spatial = st_as_sf(trees, coords = c("X", "Y"), crs = 25832)
plot(trees_spatial)

mapview(trees_spatial)

tm_shape(trees_spatial)+
    tm_dots()

#


```


* Erstelle eine "heatmap" der Bäume in Münster (`geom_bin_2d` or `geom_hex`)

```{r}
library(viridis)

viridis(n = 10)

ggplot(trees, aes(x = X, y = Y))+
    geom_bin_2d()+
    scale_fill_gradient(low = "cyan1", high = "#990100")


ggplot(trees, aes(x = X, y = Y))+
    geom_bin_2d()+
    scale_fill_gradientn(colors = viridis(n = 10))

ggplot(trees, aes(x = X, y = Y))+
    geom_bin_2d()+
    scale_fill_gradientn(colors = rainbow(n = 10))
```


* Plotte die Zeitreihe des Sauerstoffgehaltes des Aasee mit:
    * einer x-Achse in einem Zeitformat. Nutze `lubridate::ymd_hm()` um das Datum vernünftig zu formatieren.
    * einer horizontalen Linie die den Kritischen Sauerstoffgehalt von 4 mg/l anzeigt.
    * Färbe die Zeitreihe nach der Temperatur ein. Nutze eine geeignete Farbskala.

```{r}

library(lubridate)
aasee = read.csv("data/2021-07_aasee.csv")

aasee$Datum <- lubridate::ymd_hm(aasee$Datum)
aasee$critical = aasee$Sauerstoffgehalt < 4

ggplot(aasee, aes(x = Datum,
                  y = Sauerstoffgehalt,
                  color = critical))+
    geom_point()+
    scale_color_manual(values = c("FALSE" = "green",
                                  "TRUE" = "red"))+
    geom_hline(yintercept = 4, color = "red")


ggplot(aasee, aes(x = Datum,
                  y = Sauerstoffgehalt))+
    geom_point()+
    scale_x_datetime(name = "Aasee Datum",
                     breaks = lubridate::ymd_hm(c("2021-07-05 15:00", "2021-07-20 15:00")))+
    scale_y_continuous(breaks = c(0,3,7,8,9,15), 
                       labels = c("A", "B", "C", "D", "E", "f"),
                       limits = c(0,20))+
    theme_bw()






```

